【裁判字號】    99,訴,321
【裁判日期】    990628
【裁判案由】    違反槍砲彈藥刀械管制條例等
【裁判全文】
臺灣臺南地方法院刑事判決               99年度訴字第321號
公  訴  人  臺灣臺南地方法院檢察署檢察官
被      告  郭建良
選任辯護人  蔡弘琳律師
            蘇正信律師
            蔡進欽律師
被      告  郭永賢
指定辯護人  李興宣律師
被      告  鄭凱文
            陳義
            陳俊名
上列被告因違反槍砲彈藥刀械管制條例等案件，經檢察官提起公
訴（98年度偵字第8024號、第8044號），本院判決如下：
    主  文
本件被訴傷害部分公訴不受理。
    理  由
一、公訴意旨略以：郭建良與鄭凱文因債務糾紛問題，而欲與鄭
    凱文洽談，於民國98年5月11日晚間駕車搭載郭永賢一同前
    往鄭凱文位在臺南縣永康市○○街311巷16號住處，嗣於同
    日晚間11時許，郭建良、郭永賢抵達鄭凱文上開住處入屋談
    判後，雙方發生口角爭執拉扯之際，郭永賢即將郭建良交付
    持有之改造手槍取出，鄭凱文、陳義、陳俊名見狀即上前
    欲搶下該槍，郭建良、郭永賢與鄭凱文、陳義、陳俊名等
    人，則分別基於傷害之犯意而相互扭打互毆，致郭建良受有
    頭部、頸部上肢多處挫傷瘀血之傷害，鄭凱文則受有雙上肢
    、頸部多處擦傷瘀血之傷害。因認被告郭建良、郭永賢、鄭
    凱文、陳義、陳俊名均涉犯刑法第277條第1項普通傷害罪
    嫌等語。
二、按告訴乃論之罪，告訴人於第一審辯論終結前得撤回其告訴
    ；又告訴經撤回者，應諭知不受理之判決，並得不經言詞辯
    論為之，刑事訴訟法第238條第1項、第303條第3款、第307
    條分別定有明文。
三、查本件告訴人即被告郭建良告訴被告鄭凱文、陳義、陳俊
    名上開傷害犯行，及告訴人即被告鄭凱文告訴被告郭建良、
    郭永賢上開傷害案件，經本院核此部分係觸犯刑法第277條
    第1項之罪，依同法第287條前段之規定，須告訴乃論。茲經
    告訴人郭建良、鄭凱文2人於本院案件繫屬中，分別具狀撤
    回對被告鄭凱文、陳義、陳俊名、郭建良、郭永賢等人之
    傷害告訴，有刑事撤回告訴狀2紙在卷（見本院卷第118、11
    9、124頁）可稽，揆之首開說明，本件傷害部分爰不經言詞
    辯論，逕為諭知不受理之判決。
四、至於，被告郭建良、郭永賢另涉嫌槍砲彈藥刀械管制條例第
    8條第4項之未經許可持有其他可發射金屬或子彈具有殺傷力
    之改造手槍、同法第12條第4項之持有子彈罪嫌部分，由本
    院另行審結，併此敘明。
據上論斷，應依刑事訴訟法第303條第3款、第307條，判決如主
文。
中    華    民    國    99    年    6     月    28    日
                    刑事第七庭  審判長法  官  鄧希賢
                                      法  官  朱中和
                                      法  官  田幸艷
以上正本證明與原本無異。
如不服本判決應於收受本判決後10日內向本院提出上訴書狀，並
應敘述具體理由。其未敘述上訴理由者，應於上訴期間屆滿後20
日內向本院補提理由書狀（均須按他造當事人之人數附繕本）「
切勿逕送上級法院」。
                                      書記官  莊文茹
中    華    民    國    99    年    6     月    28    日

司法院資訊處製作；財團法人民間司法改革基金會備份。
